---
title: "Analyzar automobiles"
output: html_notebook
---

```{r, include = FALSE}
library(tidyverse)
library(skimr)
library(corrr)
library(datos)
```

## Paquete `datos`

El paquete `datos` contiene datos para práctica en español

```{r}
results <- help.search("datasets", package = "datos")
results$matches[c("Name", "Title")]
```

## Explorar datos

1. Cargar datos en una variable
```{r}
actuales <- vehiculos
```

2. Usar `glimpse()` para ver los datos
```{r}
glimpse(actuales)
```

3. Con `skim()` del paquete `skimr` provée much mas información
```{r}
skim(actuales)
```

4. Con `correlate()`, del paquete `corrr`, permite usar el pipe (`%>%`) para producir una tabla de correlaciones
```{r}
actuales %>%
  select_if(is.numeric) %>%
  correlate()
```

5. La función `rplot()` crea una gráfica fácilmente
```{r}
actuales %>%
  select_if(is.numeric) %>%
  correlate() %>%
  rplot()
```

6. La función `shave()` quita los valores duplicados
```{r}
actuales %>%
  select_if(is.numeric) %>%
  correlate() %>%
  shave() %>%
  rplot()
```

